---
title: "PAC2"
author: "Carlos A. García"
date: "November 17, 2019"
output: pdf_document
header-includes:
  \usepackage{float}
---
```{r setup, include=FALSE}
knitr::opts_chunk$set(echo = TRUE)
library(dplyr)
library(ggplot2)
library(knitr)
```

## Títol de la visualització on és presenten el dataset o datasets escollits

Diferències salarials per sexe i per lloc de feina

## Descripció curta del document i del que s'hi presenta

Les dades mostren les diferències salarials entre homes i dones per a un mateix lloc de feina i categoria laboral. Les dades estan detallades per país (Estats Units i Regne Unit) i agrupades per categoria laboral.

Els valors estan especificats en la moneda local (Dólars per a les dades dels EUA i Lliures Esterlines per a les del RU); una petita dificultat afegida és convertir a una única moneda; en el nostre cas, Euros. Les dades són de 2014 i estan extretes del "Bureau of Labor Statistics\footnote{https://www.bls.gov/}" (Estats Units) i de la "Office for National Statistics\footnote{https://www.ons.gov.uk/}" (Regne Unit). 

Les dades són per a empleats a temps complet; no s'inclouen ni els treballadors a temps parcial ni els freelance. Els valors monetaris es corresponen amb mitges anuals.

Les dades\footnote{ https://docs.google.com/spreadsheets/d/1Qih5qBcuTntLbx7G7BzunRSOgGD0b\_zc07sTzqiKGn4/edit\#gid=1275614270} originals es poden trobar a la web\footnote{https://informationisbeautiful.net/visualizations/gender-pay-gap/}.


## Les dades, presentació: Què en sabeu de les dades: tipus, estructura, curiositats

Les dades originals són 6 variables i 379 files (237 registres del Regne Unit i 142 dels Estats Units):

\begin{itemize}
\item \textbf{Occupation.}	Lloc de feina. Dada alfanumèrica.
\item \textbf{Category.}	Categoria del lloc de feina. Funciona com a aglutinador. Dada alfanumèrica.
\item \textbf{Women average annual salary (\$).}	Salari anual mitjá de les dones per al lloc de feina especificat. Expressat en la moneda del país. Variable numèrica.
\item \textbf{Men average annual salary (\$).}	Salari anual mitjá dels homes per al lloc de feina especificat. Expressat en la moneda del país. Variable numèrica.	
\item \textbf{Pay gap (\$).}	Diferència entre el salari dels homes i de les dones. Un valor positiu indica que els homes guanyen més. Negatiu, que són les dones qui més guanyen. Variable numèrica.
\item \textbf{Pay gap as a percentage.} Diferència de salari expresada en percentatge. Variable numèrica.
\end{itemize}

A més, hi ha ha dues variables implícites que hem incorporat al dataset:
\begin{itemize}
\item \textbf{País.} País de la mostra. Dada alfanumèrica. Pot ser Estats Units o Regne Unit.
\item \textbf{Moneda.} Moneda de la mostra. Dada alfanumèrica. Pot ser Dólar o Lliura Esterlina.
\end{itemize}

\newpage 

## Les dades, exploració. Què hi heu descobert: evidències, tendencies, outlayers

Les evidències que hem trobat són:
\begin{itemize}
\item \textbf{Els homes guanyen més que les dones a la gran majoria dels llocs de feina (96.5\%).} Els casos en els que una dona guanya igual o més de mitja són molt excepcionals (3.5%).  
\item \textbf{La diferència és major als Estats Units que al Regne Unit.} La gran majoria de salaris de dones als EUA es situa a la franja esquerra del rang total. Això vol dir que cobren molt menys. Les gràfiques del RU mostren que la gràfica dels homes està desplaçada a la dreta en comparació amb la de les dones. Això vol dir que, en general, cobren més.
\item \textbf{Especialment dolorós és que a feines ocupades majoritàriament per dones amb un baix salari,} com pot ser "Cleaning occupations" trobem diferències del 87% en favor dels homes (7305.48€ vs 13672.62€).
\item \textbf{Trobem diferències importants a tots els nivells salarials.} Que una dona arribi a directiu d'una empresa no vol dir que acabi guanyant el mateix que si for un home. Per exemple, un "Bank manager" masculí guanya de mitja més de 30.000€ més a l'any que una dona.
\end{itemize}

## Les dades, procediment i eines. Explicar com ho heu descobert: amb quines eines, amb quines operacions

Hem obtingut les dades de "Information is Beautiful\footnote{https://informationisbeautiful.net/visualizations/gender-pay-gap/}" 
Com a eines hem utilitzat:
\begin{itemize}
\item \textbf{R i RStudio} per a l'anàlisi de dades.
\item \textbf{LaTex} per a la realització del document.
\item \textbf{RMarkdown} per a donar format al document.
\item \textbf{Visme\footnote{https://www.visme.co/}} com a eina web de visualització de dades. 
\end{itemize}

Les operacions realitzades són les bàsiques de qualsevol anàlisi estadístic. Les operacions concretes es detallen a continuació.

### Lectura i tractament inicial de les dades

Carreguem les dades del dataset original (incorporant les variables de país i moneda)
```{r llegir el document}
salaryGap <- read.csv2("salaryGap.csv", header = TRUE, sep = ",", dec = ".")
```
Canviem el nom de les columnes a un més adient. Les originals incorporen símbols extranys.
```{r camviem el nom de les columnes}
names(salaryGap)[names(salaryGap) == "ï..Occupation"] <- "Occupation"
names(salaryGap)[names(salaryGap) == "Women.average.annual.salary...."] <- 
  "WomenAverageAnnualSalary"
names(salaryGap)[names(salaryGap) == "Men.average.annual.salary...."] <- 
  "MenAverageAnnualSalary"
names(salaryGap)[names(salaryGap) == "Pay.gap...."] <- "PayGap"
names(salaryGap)[names(salaryGap) == "Pay.gap.as.a.percentage"] <- 
  "PayGapAsAPercentage"
salaryGap["WomenAverageAnnualSalaryEUR"] <- salaryGap["WomenAverageAnnualSalary"]
```
Calculem les columnes en EUR (no és possible comparar diferentes monedes)
```{r dades en EUR}
chageUSDEUR = 0.91
chageUKPEUR = 1.17

salaryGap$WomenAverageAnnualSalaryEUR[salaryGap$Currency == "USD"] <- 
  salaryGap$WomenAverageAnnualSalary[salaryGap$Currency == "USD"] * chageUSDEUR

salaryGap$WomenAverageAnnualSalaryEUR[salaryGap$Currency == "UKP"] <- 
  salaryGap$WomenAverageAnnualSalary[salaryGap$Currency == "UKP"] * chageUKPEUR

salaryGap$MenAverageAnnualSalaryEUR[salaryGap$Currency == "USD"] <- 
  salaryGap$MenAverageAnnualSalary[salaryGap$Currency == "USD"]  * chageUSDEUR

salaryGap$MenAverageAnnualSalaryEUR[salaryGap$Currency == "UKP"] <- 
  salaryGap$MenAverageAnnualSalary[salaryGap$Currency == "UKP"] * chageUKPEUR

salaryGap$salaryGapEUR <- 
  salaryGap$MenAverageAnnualSalaryEUR - salaryGap$WomenAverageAnnualSalaryEUR

salaryGapUS <- filter(salaryGap, Country == "US")
salaryGapUK <- filter(salaryGap, Country == "UK")
```
Validem que no hi ha nulls:
```{r validem que no hi ha nulls}
sum(is.na(salaryGap$WomenAverageAnnualSalaryEUR))
sum(is.na(salaryGap$MenAverageAnnualSalaryEUR))
sum(is.na(salaryGap$salaryGapEUR))
sum(is.na(salaryGap$PayGapAsAPercentage))
```
### Resum de les dades

Contem el nombre de registres:

```{r contem el nombre de registres}
# Total
nrow(salaryGap)
# Registres RU
nrow(salaryGapUK)
# Registres EUA
nrow(salaryGapUS)
```

Mostrem els resums de les variables numèriques en EUR

```{r resums de les variables numèriques en EUR}
summary(salaryGap$WomenAverageAnnualSalaryEUR)
summary(salaryGap$MenAverageAnnualSalaryEUR)
summary(salaryGap$salaryGapEUR)
summary(salaryGap$PayGapAsAPercentage)
```

Mostrem els resums de les variables alfanumèriques
```{r resums de les variables alfanumèriques}
summary(salaryGap$Currency)
summary(salaryGap$Country)
head(summary(salaryGap$Occupation), 10)
summary(salaryGap$Category)
```
Gràficament, als boxplots, es veu clarament que els homes cobren més que les dones

```{r boxplot per sexe per sexe}
par(mfrow=c(1,3))
boxplot(salaryGap$WomenAverageAnnualSalaryEUR, 
                                         main="Dones", xlab="", ylab="Value", col="#ADD8E6")
boxplot(salaryGap$MenAverageAnnualSalaryEUR, 
                                       main="Homes", xlab="", ylab="Value", col="#ADD8E6")
boxplot(salaryGap$salaryGapEUR, 
                          main="Diferència", xlab="", ylab="Value", col="#ADD8E6")

```
Mostrem els outliers:
```{r outliers}
boxplot.stats(salaryGap$WomenAverageAnnualSalaryEUR)$out
boxplot.stats(salaryGap$MenAverageAnnualSalaryEUR)$out
boxplot.stats(salaryGap$salaryGapEUR)$out
```

A la gràfica de densitat podem comprovar com les dades dels homes estan desplaçades a la dreta; això vol dir que trobem més valors masculins en el rang de salaris alts. Tambè es pot veure com el pic de valors femenins és més alt i més a l'esquerra; això vol dir que hi ha moltes dones que guanyen poc.

Tot i així, es pot veure clarament que la diferència canvia depenent del país, tot i que es manté que els homes guanyen més. 

```{r funció de densitat per sexe}
ggplot(salaryGap) +
  xlab("Salari mitjà (EUR)") + ylab("Freqüència") + ggtitle("Funció de densitat (Total)") +
  geom_density(aes(x = WomenAverageAnnualSalaryEUR, color = "Dones")) + 
  geom_density(aes(x = MenAverageAnnualSalaryEUR, color = "Homes"))
ggplot(salaryGapUS) +
  xlab("Salari mitjà als Estats Units (EUR)") + ylab("Freqüència") + ggtitle("Funció de densitat (EUA)") +
  geom_density(aes(x = WomenAverageAnnualSalaryEUR, color = "Dones EUA")) + 
  geom_density(aes(x = MenAverageAnnualSalaryEUR, color = "Homes EUA"))
ggplot(salaryGapUK) +
  xlab("Salari mitjà al Regne Unit (EUR)") + ylab("Freqüència") + ggtitle("Funció de densitat (RU)") +
  geom_density(aes(x = WomenAverageAnnualSalaryEUR, color = "Dones RU")) + 
  geom_density(aes(x = MenAverageAnnualSalaryEUR, color = "Homes RU"))
```

```{r funció de densitat de diferència per sexe i país}
par(mfrow=c(1,2))
ggplot() +
  xlab("Diferència mitjana") + ylab("Freqüència") + ggtitle("Funció de densitat") +
  geom_density(data=salaryGapUS, aes(x = salaryGapEUR, color = "Diferència EUA")) +
  geom_density(data=salaryGapUK, aes(x = salaryGapEUR, color = "Diferència RU"))
```

Com a curiositat, mostrem els valors (lloc de feina, categoria, paí, moneda, ...) pels quals una dona guanya el mateix o més de mitja que un home; només hi ha 10 casos:
```{r dones mes que homes}
salaryGapWM <- filter(salaryGap, WomenAverageAnnualSalary >= MenAverageAnnualSalary)
salaryGapWM <- select (salaryGapWM, 
                       Occupation,	Category, Country,	Currency,
                       WomenAverageAnnualSalaryEUR, MenAverageAnnualSalaryEUR)
kable(salaryGapWM, caption = "Feines on les dones gunayen igual o més que els homes"
      ,col.names = c("Ocupació","Categoria","País", "Moneda", "Salari dones"
                     ,"Salari homes")
      ,align = c('r', 'r', 'r', 'r', 'r', 'r')
      , row.names = TRUE) 

```

## Visualització sobre les dades. Un Dashboard o un conjunt de visualitzacions sobre els datasets escollits

El dashboard es pot trobar a:

https://my.visme.co/projects/vdjxvjdd-visualitzacio-de-dades

El resum de les operacions que s'han fet per poder mostrar les dades al dasboard són:

```{r obtenim les dades específiques per a les gràfiques}
# Diferències totals
nrow(filter(salaryGap, salaryGapEUR <= 0))
nrow(filter(salaryGap, salaryGapEUR > 0 & salaryGapEUR <= 5000))
nrow(filter(salaryGap, salaryGapEUR > 5000 & salaryGapEUR <= 10000))
nrow(filter(salaryGap, salaryGapEUR > 10000 & salaryGapEUR <= 15000))
nrow(filter(salaryGap, salaryGapEUR > 15000))
# Diferències als EUA
nrow(filter(salaryGapUS, salaryGapEUR <= 0))
nrow(filter(salaryGapUS, salaryGapEUR > 0 & salaryGapEUR <= 5000))
nrow(filter(salaryGapUS, salaryGapEUR > 5000 & salaryGapEUR <= 10000))
nrow(filter(salaryGapUS, salaryGapEUR > 10000 & salaryGapEUR <= 15000))
nrow(filter(salaryGapUS, salaryGapEUR > 15000))
# Diferències as RU
nrow(filter(salaryGapUK, salaryGapEUR <= 0))
nrow(filter(salaryGapUK, salaryGapEUR > 0 & salaryGapEUR <= 5000))
nrow(filter(salaryGapUK, salaryGapEUR > 5000 & salaryGapEUR <= 10000))
nrow(filter(salaryGapUK, salaryGapEUR > 10000 & salaryGapEUR <= 15000))
nrow(filter(salaryGapUK, salaryGapEUR > 15000))
# Dades de les categories
salaryGapCategory <- 
filter(salaryGap, tolower(as.character(Occupation)) == tolower(as.character(Category)))
salaryGapCategory <- select (salaryGapCategory, 
                       Category, Country,	Currency,
                       WomenAverageAnnualSalaryEUR, MenAverageAnnualSalaryEUR
                       , salaryGapEUR, PayGapAsAPercentage)
salaryGapCategory <- arrange (salaryGapCategory, Country, Category)
kable(salaryGapCategory, caption = "Categories"
      ,col.names = c("Categoria","País", "Moneda", "Salari dones","Salari homes"
                     , "Diferència", "Diferència %")
      ,align = c('r', 'r', 'r', 'r', 'r', 'r')
      , row.names = TRUE) 
# Top diferència
salaryGapTop <- 
  filter(salaryGap, tolower(as.character(Occupation)) != tolower(as.character(Category)))
salaryGapTop <- select (salaryGapTop, 
                       Occupation, Category, Country,
                       WomenAverageAnnualSalaryEUR, 
                       MenAverageAnnualSalaryEUR, salaryGapEUR, PayGapAsAPercentage)
salaryGapTop <- arrange (salaryGapTop, desc(salaryGapEUR))
salaryGapTop <- head(salaryGapTop)
kable(salaryGapTop, caption = "Top diferències"
      ,col.names = c("Ocupació", "Categoria","País", "Salari dones","Salari homes", 
                     "Diferència", "Diferència %")
      ,align = c('r', 'r', 'r', 'r', 'r', 'r')
      , row.names = TRUE) 

salaryGapTop <- 
filter(salaryGap, tolower(as.character(Occupation)) != tolower(as.character(Category)))
salaryGapTop <- select (salaryGapTop, 
                       Occupation, Category, Country,
                       WomenAverageAnnualSalaryEUR, MenAverageAnnualSalaryEUR, 
                       salaryGapEUR, PayGapAsAPercentage)
salaryGapTop <- arrange (salaryGapTop, desc(PayGapAsAPercentage))
salaryGapTop <- head(salaryGapTop)
kable(salaryGapTop, caption = "Top diferències en percentatge"
      ,col.names = c("Ocupació", "Categoria","País", "Salari dones","Salari homes", 
                     "Diferència", "Diferència %")
      ,align = c('r', 'r', 'r', 'r', 'r', 'r')
      , row.names = TRUE) 

salaryGapTop <- 
filter(salaryGap, tolower(as.character(Occupation)) != tolower(as.character(Category)))

salaryGapTop <- 
  filter(salaryGapTop, salaryGapEUR < 0)

salaryGapTop <- select (salaryGapTop, 
                       Occupation, Country,
                       WomenAverageAnnualSalaryEUR, MenAverageAnnualSalaryEUR, 
                       salaryGapEUR, PayGapAsAPercentage)

salaryGapTop <- arrange (salaryGapTop, salaryGapEUR)
kable(salaryGapTop, caption = "Diferències en favor de les dones"
      ,col.names = c("Ocupació", "País", "Salari dones","Salari homes", 
                     "Diferència", "Diferència %")
      ,align = c('r', 'r', 'r', 'r', 'r', 'r')
      , row.names = TRUE) 
```

Finalment, desem el dataset:


```{r desem les dades}
write.csv(salaryGap, file = "salaryGapFinal.csv")
```
